【裁判字號】    97,訴,3053
【裁判日期】    971231
【裁判案由】    清償債務
【裁判全文】
臺灣臺中地方法院民事判決              97年度訴字第3053號
原      告  金鼎綜合證券股份有限公司
法定代理人  乙○○
訴訟代理人  丙○○
被      告  甲○○
上列當事人間請求清償債務事件，經於民國97年12月24日言詞辯
論終結，本院判決如下：
    主    文
被告應給付原告新臺幣3,201,060元，及自民國97年9月9日起至
清償日止，按週年利率百分之5計算之利息。
訴訟費用新臺幣32,779元由被告負擔。
    事實及理由
一、原告起訴聲明：被告應給付原告新臺幣（下同）3,201,060
    元，及自民國97年9月9日起至清償日止，按週年利率百分之
    5計算之利息。並陳述如下：被告為原告所屬崇德分公司之
    股票信用交易客戶，合計融資買進「慶豐富」股票806,000
    股，融資金額共計9,341,000元，嗣因其帳戶之整戶擔保維
    持率不足120％，而達到法定處分標準，原告乃依約於97年9
    月8日委託訴外人華南永昌證券股份有限公司處分賣出股票
    ，賣出所得股款為6,315,153元，不足抵償上述融資借款本
    金9,341,000元及利息190,846元，經再扣除被告所陸續清償
    之15,633元，被告尚有3,201,060元未償，為此爰訴請被告
    清償。
二、被告對原告上開主張並不否認，惟以：上開股票信用交易帳
    戶係提供予訴外人林茂榮交易使用，應由訴外人林茂榮出面
    解決，被告並無財力可資清償等語置辯。另聲明：原告之訴
    駁回。
三、法院得心證之理由：
    （一）經查，被告於96年5月2日簽立「信用交易帳戶申請書
          」而在原告公司開立股票信用交易帳戶（編號000000
          0），嗣至97年9月4日止，計融資買進「慶豐富」股
          票806,000股，融資金額計為9,341,000元，當時被告
          帳戶之整戶擔保維持率僅餘78.43％，不足120％，已
          達「證券商辦理有價證券買賣融資融券業務操作辦法
          」第23條及第24條所規定，當委託人信用帳戶之整戶
          擔保維持率低於百分之一百二十者，證券商應即通知
          委託人就各該筆不足擔保維持率之融資融券，於通知
          送達之日起二個營業日內補繳融資自備款或融券保證
          金差額。證券商依前條第七項規定通知補繳差額後，
          委託人未於通知送達之日起二個營業日內補繳或僅補
          繳其部分者，證券商應依規定處理擔保品之處分標準
          ，原告嗣於97年9月8日委託訴外人華南永昌證券股份
          有限公司處分上開股票，惟賣出所得股款僅有6,315,
          153元，經抵償上述融資借款本金9,341,000元及利息
          190,846元，再扣除被告嗣所清償之15,633元，被告
          尚有3,201,060元未償等情，業據原告提出信用交易
          帳戶申請書、客戶單券融資金額核對表、證券商辦理
          有價證券買賣融資融券業務操作辦法節本、華南永昌
          證券股份有限公司買賣報告書暨交割憑單各一份為證
          （均為影本），核屬相符。
    （二）被告雖以前揭情詞置辯，惟上開被告名義之編號0000
          000號股票信用交易帳戶所融資買進之「慶豐富」股
          票806,000股，既係經被告同意而交由訴外人林茂榮
          用以為股票交易行為，被告已授權他人使用其帳戶，
          自應負授權人責任。是被告與訴外人林茂榮間之股票
          帳戶借用關係，尚無從據以對抗原告，被告所為應由
          訴外人林茂榮出面解決，伊無財力可資清償等辯詞，
          核非有據。
四、綜上所述，原告本於兩造間之融資融券契約法律關係，訴請
    被告應給付原告3,201,060元，及自97年9月9日起至清償日
    止按週年利率百分之5計算之利息，為有理由，應予准許。
五、據上論結，本件原告之訴為有理由，應依民事訴訟法第78
    條，判決如主文。
中    華    民    國    97    年    12    月    31    日
                  民事第二庭    法  官  林宗成
上正本係照原本作成。
如對本判決上訴，須於判決送達後20日內向本院提出上訴狀。
中    華    民    國    97    年    12    月    31    日
                                書記官


司法院資訊處製作；財團法人民間司法改革基金會備份。
